臺灣高等法院刑事判決
110年度上訴字第105號
上  訴  人  臺灣臺北地方檢察署檢察官
上  訴  人  
即  被  告  曾國乙





上  訴  人  
即  被  告  陳俊廷



上列上訴人即被告因詐欺等案件，不服臺灣臺北地方法院109年
度訴字第813、856號，中華民國109年11月18日第一審判決（起
訴案號：臺灣臺北地方檢察署109年度偵字第12049、21224、219
61、22055號），提起上訴，及移送併辦（臺灣臺北地方檢察署1
09年度少連偵字第243號），本院判決如下：
    主  文
原判決關於辰○○、癸○○有罪部分（含沒收）均撤銷。
辰○○犯如附表一所示之罪，各處如附表一「本院宣告罪刑」欄所
示之刑。應執行有期徒刑參年，並應於刑之執行前令入勞動場所
強制工作參年。扣案行動電話（含門號0000000000之SIM卡）壹
支沒收；未扣案犯罪所得新臺幣伍仟貳佰零肆元沒收，於全部或
一部不能或不宜執行沒收時，追徵其價額。
癸○○犯如附表一所示之罪，各處如附表一「本院宣告罪刑」欄所
示之刑。應執行有期徒刑參年，並應於刑之執行前令入勞動場所
強制工作參年。未扣案犯罪所得新臺幣伍仟貳佰零肆元沒收，於
全部或一部不能或不宜執行沒收時，追徵其價額。
其他上訴駁回。
    犯罪事實
一、辰○○、癸○○於民國109年3月間加入真實姓名、年籍不詳，綽
    號「阿宏」所屬成員為三人以上，以實施詐術為手段所組成
    具有持續性、牟利性詐欺集團，與該詐欺集團成員共同意圖
    為自己不法之所有，基於三人以上詐欺取財、與隱匿詐欺取
    財犯罪所得去向、所在、意圖使本案詐欺集團成員逃避刑事
    追訴而移轉該等犯罪所得之洗錢犯意聯絡，先由集團成員施
    用詐術，使被害人等分別陷於錯誤，而依指示將款項匯入指
    定帳戶內（就被害人、匯入時間、帳號、金額與詐騙手法及
    內容等，詳如附表一所示），辰○○、癸○○則於各被害人完成
    匯款後，分擔如附表一所示之行為，復由辰○○依「阿宏」指
    示將詐騙款項攜至指定地點藏放，由其他集團成員繳回，以
    此方式隱匿詐欺取財犯罪所得去向、所在、意圖使本案詐欺
    集團成員逃避刑事追訴而移轉該等犯罪所得。嗣經被害人等
    察覺有異報警處理，警方循線查調查，並扣得辰○○所有且供
    本案所用之行動電話（含門號0000000000之SIM卡）1支，始
    悉上情。
二、案經如附表三所示之人告訴暨臺北市政府警察局文山第一分
    局、新北市政府警察局新店分局報告臺灣臺北地方檢察署檢
    察官偵查起訴。
    理  由
甲、有罪部分
壹、程序部分：
一、證據能力：　　
  ㈠組織犯罪防制條例第12條第1項中段規定：「訊問證人之筆錄
    ，以在檢察官或法官面前作成，並經踐行刑事訴訟法所定訊
    問證人之程序者為限，始得採為證據。」此為刑事訴訟證據
    能力之特別規定，且較刑事訴訟法證據章有關傳聞法則之規
    定更為嚴謹，自應優先適用。準此，證人於警詢中之證述，
    於違反組織犯罪防制條例案件，即絕對不具證據能力，而無
    刑事訴訟法第159條之5規定之適用，不得採為判決基礎。是
    證人子○○、黃○○、申○○、地○○、戌○○、巳○○、壬○○、丁○○等
    人於警詢中之證述，於上訴人即被告違反組織犯罪防制條例
    部分，不具證據能力。
  ㈡關於三人以上共同詐欺取財、洗錢之供述證據部分：按上開
    組織犯罪防制條例第12條第1項中段規定，係以犯罪組織成
    員犯該條例之罪者，始足語焉，至於所犯該條例以外之罪，
    其被告以外之人所為之陳述，自仍應依刑事訴訟法相關規定
    ，定其得否為證據。按被告以外之人於審判外之言詞或書面
    陳述，除法律有規定者外，不得作為證據，刑事訴訟法第15
    9條第1項定有明文。又被告以外之人於審判外之陳述，雖不
    符刑事訴訟法第159條之1至第159條之4之規定，而經當事人
    於審判程序同意作為證據，法院審酌該言詞陳述或書面陳述
    作成時之情況，認為適當者，亦得為證據；當事人、代理人
    或辯護人於法院調查證據時，知有同法第159條第1項不得為
    證據之情形，而未於言詞辯論終結前聲明異議者，視為有前
    項之同意，刑事訴訟法第159條之5亦定有明文。本判決下列
    之各項被告以外之人即證人子○○、黃○○、申○○、地○○、戌○○
    、巳○○、壬○○、丁○○等人於警詢中之證述，屬審判外陳述部
    分之供述證據，公訴人、被告均未爭執其證據能力，且於言
    詞辯論終結前亦未聲明異議（見本院卷㈠第292至325頁、本
    院卷㈡第274至305頁），本院審酌各該證據作成時之情況，
    並無不當之情形，認以之作為認定被告本案關於加重詐欺、
    違反洗錢防制法之證據應屬適當，爰依刑事訴訟法第159條
    之5第2項規定，自得作為證據，合先敘明。
  ㈢其餘資以認定本案犯罪事實之非供述證據，亦查無違反法定
    程序取得之情形，依刑事訴訟法第158條之4反面規定，應具
    證據能力。  　　
貳、實體部分：
一、認定犯罪事實所憑之證據及理由：
　  上開犯罪事實，業據被告辰○○、癸○○於原審及本院審理中均
    坦承不諱（見原審訴813卷第99至101、126至130、299至300
    、346頁及本院卷㈠第323、324頁、本院卷㈡第304、312頁）
    ，核與證人子○○、黃○○、申○○、地○○、戌○○、巳○○、壬○○、
    丁○○等人於警詢及偵查中之指證（見偵12049【附卷三之1】
    卷第341至345頁、偵12049【附卷三之2】卷第99至103頁、
    偵12049卷第390至391頁、偵12049卷壹第181至182、194至1
    96、206至209、222至224、236至237、391頁、他5163卷第1
    29至133頁）情節相符（上開警詢供述部分僅供認被告所犯
    加重詐欺、洗錢部分，不包括參與組織犯罪之部分），並有
    臺北市政府警察局文山第一分局自願受搜索同意書、搜索扣
    押筆錄、扣押物品目錄表、扣押物品照片、被告辰○○持用行
    動電話通訊內容擷圖、如附表一所示匯入帳號即：合作金庫
    商業銀行帳號0000000000000號帳戶、玉山商業銀行帳號000
    0000000000號帳戶、第一商業銀行帳號00000000000號帳戶
    、中華郵政五股登林路郵局帳號00000000000000號帳戶、五
    股郵局帳號00000000000000號帳戶之客戶基本資料、歷史交
    易明細、自動櫃員機及道路監視器錄影畫片擷圖在卷可參（
    見他5163卷第177至183、185至191、225至233，偵12049【
    附卷一之1】卷第10至13頁，偵12049【附卷一之2】卷第7至
    11、37至42、47至49頁，偵12049【附卷一之4】卷第187至1
    89頁，偵12049卷壹第133至177頁，偵21224卷第37、43頁，
    他5778卷第13至19頁，偵12049【附卷二】卷第79至131、19
    7至201頁），復有中國信託銀行帳號00000-000000-0號、戶
    名子○○之客戶基本資料、109年3月10日至同年月31日之存款
    交易明細及自動化交易LOG資料-財金交易、國泰世華銀行自
    動櫃員機交易明細表、中國信託銀行帳號00000-000000-0號
    、戶名子○○之存摺封面及內頁交易明細、台北富邦銀行南門
    分行帳號000-000-000000號、戶名黃○○之基本資料表、109
    年3月10日至同年月31日帳戶往來明細資料、中華郵政帳號0
    000000-0000000號、戶名黃○○之開戶基本資料表、109年3月
    10日至同年月31日之客戶歷史交易清單、中華郵政帳號000-
    0000000-0000000號、戶名黃○○之存摺封面及內頁交易明細
    、中國信託自動櫃員機交易明細表、臺外幣交易明細查詢擷
    圖、玉山銀行帳號0000000-000000號、戶名申○○之基本資料
    、109年3月1日至同年月31日交易明細、臺中商業銀行總行
    帳號000000-000000號、戶名申○○之開戶資料、郵政跨行匯
    款申請書、元大銀行自動櫃員機交易明細表、手機畫面之交
    易紀錄查詢結果擷圖、台新銀行帳號0000000-0000000號、
    戶名壬○○之客戶基本資料、109年4月1日至同年月20日台幣
    存款歷史交易明細查詢、中國信託商業銀行自動櫃員機交易
    明細、台新銀行帳號00000000-0000000號、戶丁○○之客戶基
    本資料、109年4月1日至同月20日台幣存款歷史交易明細查
    詢及手機畫面之交易明細查詢結果擷圖（見偵12049【附卷
    一之1】卷第19至23、29至33、39至45、216至218、355、35
    7頁、偵12049【附卷一之2】卷第27至31、55至63、105至11
    3頁、偵12049【附卷三之2】卷第115頁、偵12049卷壹第189
    、198至199、225頁）附卷可按，另有行動電話（含門號000
    0000000之SIM卡）1支扣案可佐，足認被告2人上開任意性自
    白與事實相符，應堪採認。本件事證明確，被告2人犯行均
    堪認定，應依法論科。
二、論罪科刑：
  ㈠被告辰○○、癸○○均係於109年3月間參與本案詐欺集團，且本
    案詐欺集團成員詐騙被害人後，由被告辰○○受指示出面從事
    取款，並將取得之款項交予被告癸○○、或者渠等擔任監視其
    他車手等職務，足認本案詐欺集團非為立即實施犯罪而隨意
    組成，而係具有持續性、牟利性之結構性組織，屬組織犯罪
    條例第2條第1項所稱之犯罪組織無誤。
  ㈡洗錢防制法之立法目的，依同法第1條規定，係在於防範及制
    止因特定犯罪所得之不法財物或財產上利益，藉由洗錢行為
    （例如經由各種金融機構或其他交易管道），使其形式上轉
    換成為合法來源，以掩飾或切斷其財產或財產上利益來源與
    犯罪之關聯性，而藉以逃避追訴、處罰。準此以觀，洗錢防
    制法洗錢罪之成立，除行為人在客觀上有掩飾或隱匿因特定
    犯罪所得財產或財產上利益之具體作為外，尚須行為人主觀
    上具有掩飾或隱匿其財產或利益來源與犯罪之關聯性，使其
    來源形式上合法化，以逃避國家追訴、處罰之犯罪意思，始
    克相當。倘行為人意圖掩飾或隱匿特定犯罪所得來源，而將
    特定犯罪所得直接消費處分，甚或交予其他共同正犯，而由
    共同正犯以虛假交易外觀掩飾不法金流移動，即難認單純犯
    罪後處分贓物之行為，應仍構成洗錢防制法第2條之洗錢行
    為。某詐欺集團成員詐騙被害人後，被告辰○○、癸○○
　　受指示持人頭帳戶提款卡領取贓款，領得款項後，回報予詐
    騙集團，並送至「阿宏」指定地點交由詐騙集團成員取走，
    其作用在於將贓款透過被告交付其他詐欺集團成員後，客觀
    上得以切斷詐騙所得金流之去向，阻撓國家對詐欺犯罪所得
    之追查，且被告主觀上具有掩飾、隱匿贓款與犯罪之關聯性
    ，以逃避國家追訴、處罰之犯罪意思，其所為係屬洗錢防制
    法第2條第1款、第2款所稱之洗錢行為甚明。
  ㈢核被告辰○○、癸○○就附表一編號1所為，均係犯組織犯罪防制
    條例第3條第1項後段之參與犯罪組織罪、刑法第339條之4第
    1項第2款之三人以上共同詐欺取財罪、洗錢防制法第14條第
    1項之一般洗錢罪；其等就附表一編號2至8所為，均係犯刑
    法第339條之4第1項第2款之三人以上共同詐欺取財罪、洗錢
    防制法第14條第1項之一般洗錢罪。
  ㈣被告及所屬詐欺集團成員就同一被害人，於密接之時間內，
    分工由集團不詳成員以電話或網路接連對同一被害人施行詐
    術，使被害人先後多次將指定款項轉入詐欺集團指定帳戶，
    再由被告分數次提領該部分款項，係侵害同一被害法益，就
    同一被害人之犯罪事實而言，該數個犯罪行為之獨立性極為
    薄弱，依一般社會健全觀念，在時間差距上，難以強行分開
    ，在刑法評價上，以視為數個舉動之接續施行，包括評價為
    法律上一行為，屬接續犯，是對同一被害人於密接時地內之
    所為數次犯行，應僅論以一罪。
  ㈤按共同正犯，係共同實施犯罪行為之人，在合同意思範圍以
    內，各自分擔犯罪行為之一部，相互利用他人之行為，以達
    其犯罪之目的者，即應對於全部所發生之結果，共同負責。
    共同正犯之犯意聯絡，不限於事前有所協議，其於行為當時
    ，基於相互之認識，以共同犯罪之意思參與者，亦無礙於共
    同正犯之成立；復不以數人間直接發生者為限，即有間接之
    聯絡者，亦包括在內（最高法院28年度上字第3110號、73年
    度台上字第1886號、77年度台上字第2135號判決意旨參照）
    。亦即共同正犯，在共同意思範圍內，組成一共犯團體，倘
    具有相互利用其行為之共同意思所為，團體中任何一人之行
    為，均為共犯團體之行為，他共犯均須負共同責任，初無分
    別何一行為係何一共犯所實行之必要。查被告2人雖未參與
    事實欄所示犯行之全部部分，惟其與「阿宏」所屬詐欺集團
    成員於案發時，各自分擔事實欄所載行為之一部，相互利用
    彼此之行為，以達遂行詐欺如附表一所示被害人財物之目的
    ，顯見被告2人與該集團成員間就事實欄所示犯行，各有犯
    意聯絡及行為分擔，均應論以共同正犯。
　㈥被告2人加入本案詐欺集團起所犯之參與犯罪組織罪，與附表
    一各編號被害人之被害時間緊密，且犯罪目的單一，依一般
    社會通念，認應評價為一罪方符合刑罰公平原則，認與如附
    表一編號1所示之加重詐欺取財、洗錢等行為（即首次犯行
    ），係在同一犯罪決意及預定計畫下所為行為，且具有局部
    之同一性，而與一行為觸犯數罪名之要件相符，應依想像競
    合犯之規定，從一重之加重詐欺取財罪處斷。被告2人所共
    同犯加重詐欺罪、洗錢罪，係一行為觸犯數罪名，應依刑法
    第55條規定，從一重之加重詐欺取財罪處斷。
　㈦被告2人所參與之詐欺集團係分別向如附表一所示8名被害人
    行騙，侵害該8名被害人之財產法益，在刑法評價上各具獨
    立性，故犯意各別，行為互殊，均應予分論併罰（共8罪）
    。
　㈧被告癸○○前因公共危險案件，經臺灣臺北地方法院以106年度
    交簡字第328號判決判處有期徒刑3月確定，於106年4月24日
    易科罰金執行完畢，有本院被告前案紀錄表在卷可稽，其於
    有期徒刑執行完畢5年以內故意再犯本案有期徒刑以上之罪
    ，固為累犯，然衡酌被告癸○○前次公共危險案件，與本案之
    三人以上共同詐欺取財之罪質不同，且二者關聯性不高，若
    據此加重其刑，罪刑之間似不相當，亦難憑此推論被告癸○○
    有何特別惡性，本院復已將被告癸○○之犯罪前科與執行情形
    ，列為相關量刑因素之一，參酌司法院大法官會議釋字第77
    5號解釋意旨，爰依上引刑法第47條規定，僅加重其最高法
    定本刑，而不加重其最低法定本刑。
　㈨本案依附表一編號4「詐騙手法及內容」欄位之記載，雖可見
    前開詐欺集團成員有以在網站上刊登販售商品等不實訊息之
    方式，遂行詐欺取財犯行，然以被告2人於該詐欺集團內均
    非擔任主導犯罪之人，依其分工情況亦非屬詐欺集團核心工
    作，且觀諸本案卷證，並無積極證據可資證明被告2人知悉
    上開詐欺集團詐騙被害人之具體手法，則依「所犯重於犯人
    所知或相等者，從其所知」之法理，應僅能論以刑法第339
    條之4第1項第2款之罪，難認被告2人亦成立刑法第339條之4
    第1項第3款以網際網路對公眾散布之加重條件，併予敘明。
三、撤銷改判之理由、量刑、強制工作及沒收：
  ㈠原審認被告辰○○、癸○○罪證明確，予以論罪科刑，固非無見
    。然查：⒈原判決認被告癸○○前已有刑事犯罪受刑罰執行之
    記錄，仍不知悔悟，認其守法意識薄弱、自我約束能力不佳
    ，認有依刑法第47條第1項規定加重其刑之必要，惟前案係
    公共危險案件與本案之三人以上共同詐欺取財之罪質不同，
    且二者關聯性不高，未考量司法院大法官會議釋字第775號
    解釋意旨而予以加重其刑，容有未洽；⒉原判決對於被告辰○○、癸○○所犯參與犯罪組織部分，未予宣告強制工作，其理
    由亦有未洽（詳後述）；⒊原判決未審酌被告辰○○所犯附表
    一所示犯行，有犯罪所得之部分，未予宣告沒收、追徵犯罪
    所得，亦有不當；⒋被告癸○○所犯附表一所示犯行，其犯罪
    所得係以其所收取款項之百分之一計算，原判決以犯罪日數
    計算報酬認定犯罪所得而予沒收、追徵，亦欠允洽。檢察官
    上訴指摘原審未對被告2人諭知強制工作，且原判決有關被
    告辰○○、癸○○犯罪所得部分有違誤等節，認有理由，其他部
    分難認有理（即原判決不另為無罪部分，詳於後述），被告
    癸○○以原審量刑過重上訴，為有理由，而被告辰○○亦以原審
    量刑過重上訴，為無理由。綜上所述，本件檢察官上訴，部
    分有理由，被告癸○○上訴為有理由，且原判決既有上開可議
    ，依法應將原判決關於附表一有罪及沒收部分，均撤銷改判
    。
  ㈡爰以行為人之責任為基礎，審酌被告2人不思正途賺取所需，
    貪圖一己不法私利，加入詐騙集團，顯然缺乏法治觀念，漠
    視他人財產權，又本案被害人數、遭詐騙金額，且以詐騙集
    團利用集團間之間多人分工遂犯罪之模式，集團上游又刻意
    製造諸多成員間之斷點，使偵查機關難以往上追緝，詐欺集
    團首腦繼續逍遙法外，而不法所得之金流層轉，無從追蹤最
    後去向，造成被害人財產無法追回及社會互信基礎被破壞，
    衍生嚴重社會問題，尤其我國近年來詐欺事件層出不窮，行
    政機關投入大量成本宣導，民間金融機關亦戮力防範，迄今
    仍無法有效遏止詐欺集團，此種加重詐欺罪類型，自不應輕
    縱，且被告2人均曾於106年至107年間即因參與詐欺集團擔
    任車手而遭偵辦，卻又再犯本案，所為實屬不該，惟考量被
    告2人所參與者，均非主導詐欺集團之行為，於犯後坦承犯
    行，並已與部分被害人子○○、黃○○、申○○、壬○○達成調解（
    見原審訴813卷第425至432頁），衡以被告2人之犯罪動機、
    目的、手段、犯罪所得、被害人所受損害，暨其等智識程度
    及家庭經濟狀況等一切情狀（見原審訴813卷第352頁），被
    告2人分別量處如附表一所示之刑。另就被告2人部分，審酌
    渠等犯罪情節及所反應出之人格特性，以及其所犯上開各罪
    行為態樣、手段、動機相似，責任非難重複程度較高，權衡
    行為人之責任與整體刑法目的及相關刑事政策，分別就被告
    辰○○、癸○○定其應執行刑如主文第2項、第3項所示。
  ㈢強制工作部分：
    按「犯第1項之罪者，應於刑之執行前，令入勞動場所，強
    制工作，其期間為3年」，現行之組織犯罪防制條例第3條第
    3項定有明文，而修正前組織犯罪防制條例，對發起、主持
    、操縱、指揮或參與集團性、常習性及脅迫性或暴力性犯罪
    組織者，應於刑後強制工作之規定，經司法院釋字第528號
    解釋尚不違憲；嗣該條例第2條第1項所稱之犯罪組織，經二
    次修正，已排除原有之「常習性」要件，另將實施詐欺手段
    之具有持續性或牟利性之有結構性組織，納入本條例適用範
    圍，並對參與犯罪組織之行為人，於第3條第1項後段但書規
    定「參與情節輕微者，得減輕或免除其刑」。惟同條第3項
    仍規定「應於刑之執行前，令入勞動場所，強制工作，其期
    間為三年」，而未依個案情節，區分行為人是否具有反社會
    的危險性及受教化矯治的必要性，一律宣付刑前強制工作3
    年。然則，衡諸該條例所規定之強制工作，性質上原係對於
    有犯罪習慣，或因遊蕩、懶惰成習而犯罪者，所為之處置，
    修正後該條例既已排除常習性要件，從而，本於法律合憲性
    解釋原則，依司法院釋字第471號關於行為人有無預防矯治
    其社會危險性之必要，及比例原則等與解釋意旨不相衝突之
    解釋方法，為目的性限縮，對犯該條例第3條第1項之參與犯
    罪組織罪者，視其行為之嚴重性、表現之危險性、對於未來
    行為之期待性，以及所採措施與預防矯治目的所需程度，於
    有預防矯治其社會危險性之必要，且符合比例原則之範圍內
    ，由法院依該條例第3條第3項規定，一併宣告刑前強制工作
    ，最高法院刑事大法庭108年度台上大字第2306號裁定意旨
    可資參照。經查：
　⒈被告辰○○部分：
　　查被告辰○○前於98年間，因參與犯罪組織案件，經臺灣臺北
    地方法院以99年度訴字第774號判決判處有期徒刑8月，並應
    於刑之執行完畢或赦免後，令入勞動場所，強制工作3年，
    其上訴後，經本院以107年度重上更二字第35號判決判處有
    期徒刑5月，並應於刑之執行前，令入勞動場所，強制工作3
    年，經其上訴，嗣於109年10月29日經最高法院以109年度台
    上字第3714號判決駁回上訴確定。詎被告辰○○於前開案件審
    理期間，另於107年間，因加入詐欺集團擔任車手，於本案
    案發前之108年11月5日經臺灣士林地方法院以107年度訴字
    第221號判決並定其應執行為有期徒刑4年，經其上訴，經本
    院以109年度上訴字第467號判決並定其應執行為有期徒刑3
    年6月確定，此有本院被告前案紀錄表在卷可稽。詎被告辰○○仍不知悔改，於該前開二案件審理中，再度於109年3月初
    至4月中旬，加入「阿宏」所屬三人以上所組成之詐騙集團
    ，擔任「車手」、「監督」、「收水」、「回水」等要職，
    而犯下本案，可見被告辰○○慣以加入犯罪組織，以反覆從事
    詐欺取財行為為目的及方式賺取財物，且所賺取之犯罪所得
    乃被告辰○○恃為生活重要資源用以維生及償還債務，而具有
    行為嚴重性，亦顯有犯罪之習慣及懶惰成習之情形。復衡以
    被告辰○○過去業已因參與犯罪組織經最高法院判決確定，且
    當時尚有加重詐欺之案件在本院審理中，可見被告辰○○不僅
    數度於前案審理中，再度參與組織犯罪而為三人以上共同詐
    欺之犯行，以此方式反覆實施相同種類之犯罪行為，且其發
    生時間密度甚高，犯罪被害人數眾多、被害金額非寡等，足
    以彰顯被告辰○○表現之危險性。此外，被告辰○○正值青壯，
    衡以其於該詐欺集團中職司多功，且於所屬之「監督」、「
    車手」、「收水」、「回水」之群組中擔任指揮、協調角色
    ，可見其自立謀生之生活能力佳，卻多次捨正途不為，而選
    擇詐取被害人財物及參與詐欺集團後受薪於該犯罪組織之方
    式謀生，堪認其就社會正當職業之概念已經有所扭曲，僅施
    以一般預防之刑罰無法達到制裁及教化之目的，非施以強制
    工作難對其未來行為之改善具有期待可能性，是爰就其所犯
    參與犯罪組織部分，依組織犯罪防制條例第3條第3項規定，
    諭知於刑之執行前，令入勞動場所強制工作3年。
　⒉被告癸○○部分：　 　
　  查被告癸○○前於106、107年間，因加入詐欺集團擔任車手，
    於本案案發前之108年11月5日經臺灣士林地方法院以107年
    度訴字第221號判決並定其應執行為有期徒刑4年6月，其上
    訴後，經本院以109年度上訴字第467號並定其應執行為有期
    徒刑4年，此有本院被告前案紀錄表在卷可稽。詎被告癸○○
    猶不知悔改，於該案審理中，經該案共同被告即本案被告辰
    ○○之邀約，再度於109年3月初至4月中旬，加入「阿宏」所
    屬三人以上所組成之詐騙集團，擔任「收水」、「回水」等
    工作，而犯下本案，況被告癸○○於原審中供述：參與本案詐
    騙集團前，我在洗衣店上班，一天薪水大約1,200元，做1個
    星期休息1天，但於109年2月時，因跟公司老闆有摩擦，所
    以我被開除，而我母親年紀也很大了，沒有在工作，我沒有
    辦法，所以才加入詐欺集團，重操舊業之情（見原審訴813
    卷第352頁、原審訴856卷第47至48頁），則被告癸○○僅因與
    前老闆不合遭到開除後，未思其年僅20餘歲，並無身心疾病
    ，亦無其他不能正當工作之情形，竟未能積極尋求其他正當
    工作，於前案審理中，明知被告辰○○所邀約之工作內容即「
    收水」、「回水」屬犯罪行為時，且與前案之犯罪種類相同
    、情節相仿，仍應邀重操舊業，鋌而走險，反覆實施此類型
    犯罪行為，甚將該詐欺集團所營之詐欺行為當作其日常謀生
    之正職，以每日上班之心態參與詐欺集團從事犯罪行為，且
    該犯罪所得乃被告癸○○恃為生活重要資源，足見被告癸○○之
    行為具嚴重性，且有關正當工作之觀念已有嚴重偏差，僅施
    以一般預防之刑罰無法達到制裁及教化之目的，非令入相當
    處所，施以強制勞動，並藉以斷絕與前開犯罪網絡之聯繫，
    難收預防及矯正其社會危險性之效，是爰就其所犯參與犯罪
    組織部分，依組織犯罪防制條例第3條第3項規定，諭知於刑
    之執行前，令入勞動場所強制工作3年。
  ㈣沒收部分：
  ⒈扣案之行動電話（含SIM卡0000000000）1支，為被告辰○○所
    有，供其為本案犯罪之用，業據被告辰○○自承在卷（見原審
    訴813卷第348頁），復有該行動電話通訊內容擷圖可佐（見
    他5163卷第225至233頁），應依刑法第38條第2項規定，宣
    告沒收。
　⒉犯罪所得部分：
  ⑴被告癸○○部分，其於偵查中供述：替詐欺犯罪組織當收水，
    每天報酬有3到5千元，要看當天領的數字，辰○○是按領到錢
    的1﹪決定給我多少錢等語明確（見偵22055卷第208頁），其
    於原審中供稱：加入本件詐騙集團我有賺到錢，我一天可以
    拿到我所收到款項的百分之一等情（見原審訴856卷第46頁
    ），其於本院審理中供陳：我陪同去詐欺領款，領到的報酬
    是收到款項的百分之一等語（見本院卷㈡第324頁），則被告
    癸○○之犯罪所得部分，以附表一編號1至8所示之款項（共計
    520,434元）乘以百分之一計算，從而其犯罪所得為5,204元
    （元以下四捨五入）。至被告癸○○雖與部分被害人達成調解
    ，詳於前述，但並未完全給付完畢，且尚有其他被害人未達
    成和解，而本件亦無刑法第38條之2第2項過苛調節條款所定
    情形，爰依刑法第38條之1第1項前段、第3項之規定宣告沒
    收，並諭知於全部或一部不能沒收或不宜執行沒收時，追徵
    其價額。
　⑵被告辰○○部分，其於原審中供述：因為欠「阿宏」10萬元，
    所以加入詐欺集團來抵債，一天工作可以抵多少是「阿宏」
    在算，我也沒有問「阿宏」之情（見原審訴813卷第348頁）
    ，其於本院審理中亦供述：當初加入詐騙集團是因為欠「阿
    宏」10萬元債務，「阿宏」要我加入抵債，我沒有另外再拿
    到犯罪所得等語歷歷（見本院卷㈡第323至324頁），則被告
    辰○○係為了抵債才加入詐騙集團，其雖未實際領取報酬，惟
    仍因加入詐騙集團擔任車手等職而取得犯罪所得之情無訛。
    至被告辰○○加入「阿宏」所組詐騙集團擔任車手等職，其犯
    罪之次數及地點不限於本案，有關其債務10萬元是否全部抵
    償不明，但以其在詐欺集團犯行之分工及地位均與被告癸○○
    不相上下，缺少一環節，均無法順利遂行詐欺犯行，則本院
    據此估算被告辰○○領取之報酬應至少同於被告癸○○應屬合理
    推認，從而被告辰○○之犯罪所得部分，以附表一編號1至8所
    示之款項（共計520,434元）乘以百分之一計算，從而其犯
    罪所得為5,204元（元以下四捨五入）。至被告辰○○雖與部
    分被害人達成調解，亦於前述，但並未完全給付完畢，且尚
    有其他被害人未達成和解，而本件亦無刑法第38條之2第2項
    過苛調節條款所定情形，爰依刑法第38條之1第1項前段、第
    3項之規定宣告沒收，並諭知於全部或一部不能沒收或不宜
    執行沒收時，追徵其價額。
  ⒊至本案其他扣案物，依卷內事證已難遽認與本案前開犯罪事
    實間具有關聯性，或可認屬被告2人所有或有何事實上之處
    分權，爰不予宣告沒收，附此敘明。
乙、不另為無罪諭知部分：
壹、公訴意旨另略以：被告2人於109年3月間加入本案詐騙集團
    ，該詐騙集團成員於109年3月21日向告訴人子○○佯稱，其於
    網路購物時誤遭設定為重複扣款，須操作帳戶取消云云，使
    子○○陷於錯誤，於同日17時51分匯入6060元至陽信商業銀行
    帳號000000000000之帳戶；該詐騙集團成員於109年3月22日
    向告訴人申○○佯稱，其於網路購物時誤遭設定為重複扣款，
    須操作帳戶取消云云，使申○○陷於錯誤，於同日20時52分至
    21時48分匯入29985元、29985元、29985元、9123元至嘉義
    北社郵局帳號00000000000000之帳戶，上開詐騙集團組織之
    「阿宏」即指派被告2人及另多名姓名年籍不詳男女，共同
    持前述人頭帳戶之提款卡領款，並由被告辰○○負責將提領之
    款項攜至「阿宏」指定處所藏放、轉手交付該詐騙集團藏匿
    、轉運贓款之人，因認被告2人該部分之行為（即附表四部
    分），亦構成組織犯罪防制條例第3條第1項後段之參與犯罪
    組織罪、刑法第339條之4第1項第2款之三人以上共同詐欺取
    財罪、洗錢防制法第14條第1項之一般洗錢罪嫌。
貳、經查：
一、有關被害人子○○、申○○於附表四所示時間遭詐騙而匯款至附
    表四所示之帳戶等情，業據證人子○○、申○○於警詢、偵查中
    指證明確（見偵12049【附卷三之1】卷第341至345頁、偵12
    049卷壹第391頁、他卷第129至133頁），並有中國信託銀行
    帳號00000-000000-0號、戶名子○○之客戶基本資料、109年3
    月10日至同年月31日之存款交易明細及自動化交易LOG資料-
    財金交易、國泰世華銀行自動櫃員機交易明細表、中國信託
    銀行帳號00000-000000-0號、戶名子○○之存摺封面及內頁交
    易明細、玉山銀行帳號0000000-000000號、戶名申○○之基本
    資料、109年3月1日至同年月31日交易明細、臺中商業銀行
    總行帳號000000-000000號、戶名申○○之開戶資料等資料（
    見偵12049【附卷一之1】卷第39至45、355、357頁、偵1204
    9【附卷一之2】卷第27至31、105至113頁）附卷可參，洵堪
    認定。
二、查有關被害人子○○、申○○於附表四所示時間遭詐騙而匯款至
    附表四所示帳戶後遭提領，而檢察官就起訴書附表編號17之
    「提款時間/處所」欄位記載為「不詳（尚待金融機構回覆
    ）」，且就編號17、22「提款人」欄位，則分別記載為「不
    詳」、「不詳男性共犯」，則在提款時間、地點尚待查明，
    提款人之身分又無從具體特定之情況下，檢察官復無法舉證
    證明被告2人即為上開提款人，或者與該提款人間、其他集
    團成員間就此部分之犯罪事實有何犯意聯絡或行為分擔，自
    難遽令被告2人負共犯之責。況依卷內事證尚無從認定被告2
    人係於本案詐欺集團居於主導地位，而應就該集團所詐騙之
    被害人均負共同責任，是公訴意旨認被告2人就此部分亦成
    立共同正犯，容有未洽，惟此部分若成立犯罪，亦與上述有
    罪部分（即附表一編號1、3部分），具有接續犯之實質上一
    罪關係，爰不另為無罪之諭知。
三、檢察官上訴雖指稱，被告2人與其所屬之詐欺集團成員間，
    就編號17告訴人子○○、編號22告訴人申○○遭上開手法詐騙之
    事，乃立於「功能性的犯罪支配」關係，被告2人雖就集團
    內部係以何種詐欺手法詐欺告訴人子○○及申○○、由何人擔任
    施用詐術之角色、何人於何時何地以何種方式收購行動電話
    號碼供以聯絡被害人、何人於何時何地以何種方式收購人頭
    帳戶供以取得贓款、何人於何時何地以擔任聯繫機房及車手
    的工作等細節均無直接之認識及犯意聯絡，然仍足認渠等係
    在共同意思範圍內遂行詐欺犯行，而無礙於渠等與上開實施
    構成要件行為及基於為自己犯罪之意思而為構成要件以外行
    為之共同正犯間具有犯意聯絡、行為分擔，進而成立詐欺取
    財共同正犯之認定，此乃現行實務之見解，亦為原審判決理
    由中有罪部分所採取。相形之下，原審判決以編號17、22不
    另為無罪諭知之部分，其整體犯罪計畫內之其他「提款車手
    」之提款時間、地點尚待查明，提款人之身分無從具體特定
    為由，而認定無犯意聯絡、行為分擔，顯與前述認事用法之
    論述方式有重大矛盾，而對於被告2人就整體詐欺計畫內後
    階段提款者之主觀上認識及犯意聯絡程度之要求，遠高於被
    告2人對於主要實施詐術者之主觀上認識及犯意聯絡程度之
    要求，顯有輕重失衡，相互矛盾之處云云。惟查：此類詐欺
    犯罪型態內部分工縝密，有擔任聯繫被害人施以詐騙者、有
    擔任負責蒐購詐騙使用之人頭帳戶者、有擔任車手負責提領
    者，亦有擔任車手頭負責收集車手提領款項者，且為避免遭
    到查緝，常有僅與主謀者間有縱向聯繫，詐騙集團內之成員
    彼此間互不相識之情事。況被害人子○○、申○○此部分遭詐騙
    匯入之帳戶與被告被告辰○○、癸○○擔任本案詐欺集團車手負
    責持提款卡提領詐欺款項之帳戶有別，尚難認被告辰○○、癸○○除前開經認定有罪部分外，就其他詐欺集團成員所提領同
    一告訴人其餘各受詐欺事實主觀上有明知或可得預見之犯意
    聯絡，或有客觀上之提領行為，自難論以共同正犯。則此部
    分即屬不能證明犯罪，而應為無罪諭知，惟被告辰○○、癸○○
    所涉此部分罪嫌倘成立犯罪，與本院前揭論罪科刑部分具有
    實質上一罪之關係，爰就上開部分不另為無罪之諭知。是檢
    察官執前開理由，認被告2人就該部分亦構成犯罪而提起上
    訴云云，核無理由。
丙、無罪部分：
壹、公訴意旨另略以：被告2人加入本案詐欺集團，共同詐騙附
    表三編號1至16、18、19、21所示被害人，因認被告2人涉犯
　　組織犯罪防制條例第3條第1項後段之參與犯罪組織罪、刑法
    第339條之4第1項第2款之三人以上共同詐欺取財罪、洗錢防
    制法第14條第1項之一般洗錢罪嫌。
貳、按犯罪事實應依證據認定之，無證據不得認定犯罪事實；又
    不能證明被告犯罪者，應諭知無罪之判決；刑事訴訟法第15
    4條第2項、第301條第1項分別定有明文。又犯罪事實之認定
    ，應憑證據，如未能發現相當證據，或證據不足以證明，自
    不能以推測或擬制之方法，以為裁判基礎。次按認定不利於
    被告之事實，須依積極證據，苟積極證據不足為不利於被告
    事實之認定時，即應為有利於被告之認定，更不必有何有利
    之證據（參照最高法院30年上字第816號判例意旨）。再按
    刑事訴訟法上證明之資料，無論其為直接證據或間接證據，
    均須達於通常一般之人均不致於有所懷疑，而得確信其為真
    實之程度，始得據為有罪之認定，倘其證明尚未達到此一程
    度，而有合理之懷疑存在時，致無從形成有罪之確信，根據
    「罪證有疑，利於被告」之證據法則，即不得遽為不利於被
    告之認定（參照最高法院76年台上字第4986號判例意旨）。
參、公訴人認被告2人涉犯此部分罪嫌，無非係以被告2人之供述
    、如附表三編號1至16、18、19、21所示被害人之證述及其
    等檢附之相關匯款憑據、被害人依指示將款項匯入之帳戶開
    戶資料及往來明細、自動櫃員機及道路監視器錄影畫面擷圖
    、被告辰○○持用行動電話通訊內容擷圖、臺北市政府警察局
    文山第一分局搜索扣押筆錄、扣押物品目錄表及扣案物等為
    其主要論據。訊據被告2人堅決否認有此部分加重詐欺取財
    等犯行，被告辰○○辯稱：我不會到臺北市、新北市以外的縣
    市擔任取款車手、或者從事監視車手取款、向車手收取領得
    之詐騙款項等工作等語；被告癸○○辯稱：只負責臺北市、新
    北市向車手取款，並經其確認卷附自動櫃員機監視器錄影畫
    面擷圖，這部分確實沒有參加等語。
肆、經查：
　㈠依本案起訴書、追加起訴書附表（即如本判決附表三）編號1
    至16、編號18、19、21，有關「提款時間/處所」欄位多可
    見記載為「不詳(包括：尚待金融機構回覆、跨國提款、跨
    行轉帳）」(如編號1、4、5、7、11、15至17)、「未遭提領
    」（如編號1、5至8）；就「提款人」欄位，除編號1、編號
    2有記載特定車手之姓名（即李亞欣）外，其餘部分則記載
    為「不詳」、「不詳共犯」、「不詳男性共犯」、「不詳女
    性共犯」、「無」或空白未予記載。則以被告2人均否認有
    實際參與此部分之犯行，在部分犯罪事實尚待查明，提款人
    身分無從具體特定之情況下，卷內又無其他積極證據可認被
    告2人即為上開提款人，或者與提款人間就此部分犯罪事實
    有何犯意聯絡或行為分擔，可否遽認被告2人共犯此部分犯
    行，實屬有疑。
　㈡復依檢察官所提出之補充理由書雖係以被告辰○○自白擔任取
    款車手之帳戶為基礎，交叉清查得出認為同樣遭本案詐欺集
    團詐欺取財之被害人，及由該集團所使用之人頭帳戶，但檢
    察官始終未能具體敘明就附表三編號1至16、編號18、19、2
    1部分，被告2人具體之行為分擔為何，而與本案集團間之何
    人具有犯意聯絡，已難認被告2人就此部分被害人遭詐騙之
    犯行應論以共同正犯；亦未見檢察官提出相關事證證明被告
    2人於本案詐欺集團係居於主導性地位，而應就該集團所詐
    騙之被害人均負共犯之責，自難僅憑被告2人參與本案詐欺
    集團一事，即據以推認被告2人就該集團詐騙如附表三編號1
    至16、編號18、19、21所示之被害人，均成立共同正犯。
伍、綜上所述，被告辰○○、癸○○上開所辯尚非無據，就被告辰○○
    、癸○○是否有此部分犯行，仍有合理的懷疑存在，公訴人所
    提出之上揭證據，不足為不利於被告辰○○、癸○○之犯罪事實
    之認定，此外，復無其他證據足認被告辰○○、癸○○有公訴人
    所指此部分之犯行，此部分不能證明被告辰○○、癸○○犯行。
    原審因而以不能證明被告辰○○、癸○○此部分之犯行，而為無
    罪之諭知，經核並無不合。檢察官上訴意旨以：被告癸○○自
    109年3月初起即加入該詐欺集團至4月中旬為止，擔任「收
    水」工作，而渠加入該詐欺集團時均受被告辰○○指揮分配工
    作，故被告辰○○至遲亦係自109年3月初即加入該詐欺集團至
    4月中旬為止，擔任「車手」、「收水」、「監視」、「回
    水」等工作，又被告2人固未實際直接向附表三編號1至16、
    18、19、21所示之被害人行騙或提領其等遭詐騙之贓款，然
    附表三編號1至16、18、19、21之被害人遭該詐欺集團詐欺
    之時間，與被告2人於該詐欺集團內分擔「車手」、「監視
    」、「收水」及「回水」之期間悉相重疊，則被告2人既與
    「阿宏」及該詐欺集團之其他不詳成員彼此間均具有相互利
    用之共同犯意，並各自分擔部分犯罪行為，揆諸上開說明，
    被告2人與其他欺集團成員，就共同詐欺如附表三編號1至16
    、18、19、21所示之部分，亦均有犯意聯絡及行為分擔，應
    論以共同正犯云云。惟檢察官上訴意旨所陳各節，無非係以
    被告2人供述加入詐騙集團期間之內容，並互核被害人遭詐
    騙集團詐騙之期間相重疊，然有關附表三編號1至16、18、1
    9、21所示被害人遭詐騙之款項並無證據證明為被告2人所提
    領，已於前述，然以共同正犯之成立，固不以行為人參與犯
    罪行為之全部為必要，只須在共同意思範圍內，各自分擔犯
    罪行為之一部，相互利用彼此之行為，遂行犯罪目的之成立
    即為已足。又以詐欺集團常見利用集團間的多人分工遂行犯
    罪之模式，集團上游又會刻意製造諸多成員間之斷點，使偵
    查機關難以往上追緝，是除非行為人即為該集團之發起、主
    持、操縱或指揮者，而應就利用該集團成員所遂行之所有詐
    欺取財犯行共同負責；相較之下，一般參與者加入詐欺集團
    多半僅負責非具主導性之犯罪行為，對於集團內部之成員、
    具體分工情形等未必有所知悉，是一般參與者就遭詐欺集團
    詐騙之被害人，是否須同負共犯之責，仍應以各別被害人遭
    詐騙之犯罪事實為判斷，以具有犯意聯絡及行為分擔者為限
    ，方能成立共同正犯，是仍不足以認定被告2人有檢察官所
    指附表三所示之加重詐欺取財等犯行。綜上，檢察官以前述
    各節，上訴指摘原審就被告2人被訴附表三所示之加重詐欺
    取財等部分判決無罪不當，均無理由，應予駁回。
據上論斷，應依刑事訴訟法第368條、第369條第1項前段、第364
條、第299條第1項前段，判決如主文（依裁判簡化原則，僅記載
程序法條）。
本案經檢察官楊大智提起公訴、追加起訴，檢察官王珮儒提起上
訴，檢察官楊四猛到庭執行職務。
中　　華　　民　　國　　110 　年　　7 　　月　　22　　日
　　　　　　      刑事第七庭  審判長法　官  孫惠琳
　　　　　　　　　　　　　　　　　  法　官  王惟琪
　　　　　　　　　　　　　　　　　  法　官  連雅婷
以上正本證明與原本無異。
有罪部分如不服本判決，應於收受送達後20日內向本院提出上訴
書狀，其未敘述上訴之理由者並得於提起上訴後20日內向本院補
提理由書（均須按他造當事人之人數附繕本）「切勿逕送上級法
院」。
無罪部分（即上訴駁回部分）檢察官如不服本判決，應於收受送
達後20日內向本院提出上訴書狀，惟須受刑事妥速審判法第9 條
限制。其未敘述上訴之理由者，並得於提起上訴後20日內向本院
補提理由書（均須按他造當事人之人數附繕本）「切勿逕送上級
法院」。
刑事妥速審判法第9條：
除前條情形外，第二審法院維持第一審所為無罪判決，提起上訴
之理由，以下列事項為限：
一、判決所適用之法令牴觸憲法。
二、判決違背司法院解釋。
三、判決違背判例。
刑事訴訟法第 377 條至第 379 條、第 393 條第 1 款規定，於
前項案件之審理，不適用之。
                                    書記官  潘文賢
中　　華　　民　　國　　110 　年　　7 　　月　　22　　日
附錄本案論罪科刑法條全文：
中華民國刑法第339條之4
犯第339條詐欺罪而有下列情形之一者，處1年以上7年以下有期
徒刑，得併科1百萬元以下罰金：
一、冒用政府機關或公務員名義犯之。
二、三人以上共同犯之。
三、以廣播電視、電子通訊、網際網路或其他媒體等傳播工具，
    對公眾散布而犯之。
前項之未遂犯罰之。
組織犯罪防制條例第3條
發起、主持、操縱或指揮犯罪組織者，處3年以上10年以下有期
徒刑，得併科新臺幣1億元以下罰金；參與者，處6月以上5年以
下有期徒刑，得併科新臺幣1千萬元以下罰金。
但參與情節輕微者，得減輕或免除其刑。
具公務員或經選舉產生之公職人員之身分，犯前項之罪者，加重
其刑至二分之一。
犯第1項之罪者，應於刑之執行前，令入勞動場所，強制工作，
其期間為3年。
前項之強制工作，準用刑法第90條第2項但書、第3項及第98條第
2項、第3項規定。
以言語、舉動、文字或其他方法，明示或暗示其為犯罪組織之成
員，或與犯罪組織或其成員有關聯，而要求他人為下列行為之一
者，處3年以下有期徒刑，得併科新臺幣3百萬元以下罰金：
一、出售財產、商業組織之出資或股份或放棄經營權。
二、配合辦理都市更新重建之處理程序。
三、購買商品或支付勞務報酬。
四、履行債務或接受債務協商之內容。
前項犯罪組織，不以現存者為必要。
以第 5 項之行為，使人行無義務之事或妨害其行使權利者，亦
同。
第5項、第7項之未遂犯罰之。
洗錢防制法第14條
有第二條各款所列洗錢行為者，處7年以下有期徒刑，併科新臺
幣5百萬元以下罰金。前項之未遂犯罰之。
前二項情形，不得科以超過其特定犯罪所定最重本刑之刑。

附表一：（有罪部分：即起訴書附表編號17、20、22、23、24、
25、26、27）
編號 被害人 匯入時間 匯入帳號 匯入金額 詐騙手法及內容 被告2人之行為分擔 本院宣告罪刑 1 子○○ 109年3月21日19時27分 合作金庫商業銀行帳號0000000000000號帳戶 6060元 於109年3月21日16時39分許，透過電話以訂單遭重複扣款，須解除重複扣款，使子○○誤信為真，依指示匯款至指定帳戶。 由被告辰○○於被害人完成匯款後，依指示於如附表二編號1所示之領款時間、地點，將詐騙款項提領殆盡；被告癸○○於被告辰○○領款項之過程中，則負責在旁保管部分已領得之款項，以分散被告辰○○遭查獲之風險，待被告辰○○提領完畢後，再全數交由被告辰○○。 辰○○犯三人以上共同詐欺取財罪，處有期徒刑壹年肆月。並應於刑之執行前，令入勞動場所，強制工作參年。 癸○○犯三人以上共同詐欺取財罪，處有期徒刑壹年肆月。並應於刑之執行前，令入勞動場所，強制工作參年。 2 黃○○ 109年3月21日19時12分 合作金庫商業銀行帳號0000000000000號帳戶 2萬9,987元 於109年3月21日18時5分許，透過電話以訂單遭重複扣款，須解除重複扣款，使黃○○誤信為真，依指示匯款至指定帳戶。 由被告辰○○於被害人完成匯款後，依指示於如附表二編號2所示之領款時間、地點，將詐騙款項提領殆盡；被告癸○○於被告辰○○提領款項之過程中，則負責在旁保管部分已領得之款項，以分散被告辰○○遭查獲之風險，待被告辰○○提領完畢後，再全數交由被告辰○○。 辰○○犯三人以上共同詐欺取財罪，處有期徒刑壹年陸月。 癸○○犯三人以上共同詐欺取財罪，處有期徒刑壹年陸月。   109年3月21日19時51分 同上 4萬9,987元      109年3月21日19時55分 同上 4萬4,987元    3 申○○ 109年3月22日20時6分 玉山商業銀行帳號0000000000000號帳戶 4萬9,987元 於109年3月22日19時36分許，透過電話以訂單遭重複扣款，須解除重複扣款，使申○○誤信為真，依指示匯款至指定帳戶。 由附表二編號3所示不詳取款車手於被害人完成匯款後，依指示於如附表二編號3所示之領款時間、地點，將詐騙款項提領殆盡；被告2人除負責在旁監視，該不詳車手所領得之款項並交由被告2人收受。 辰○○犯三人以上共同詐欺取財罪，處有期徒刑壹年陸月。 癸○○犯三人以上共同詐欺取財罪，處有期徒刑壹年陸月。   109年3月22日20時10分 同上 4萬9,987元      109年3月22日21時43分 同上 2萬9,985元    4 地○○ 109年3月30日13時33分 第一商業銀行帳號00000000000號帳戶  1萬5,000元 於109年3月28日某時許，以網站上刊登虛偽販售商品之訊息，使地○○誤信為真，依指示匯款至指定帳戶。 由附表二編號4所示不詳取款車手於被害人完成匯款後，依指示於如附表二編號4所示之領款時間、地點，將詐騙款項提領殆盡；被告2人除負責在旁監視，該不詳車手所領得之款項並交由被告2人收受。 辰○○犯三人以上共同詐欺取財罪，處有期徒刑壹年肆月。 癸○○犯三人以上共同詐欺取財罪，處有期徒刑壹年肆月。 5 劉妙秋 109年3月30日13時40分 第一商業銀行帳號00000000000號帳戶 5萬元 於109年3月30日12時51分許，透過電話假冒親友借款，使劉妙秋誤信為真，依指示匯款至指定帳戶。 由附表二編號5所示不詳取款車手於被害人完成匯款後，依指示於如附表二編號5所示之領款時間、地點，將詐騙款項提領殆盡；被告2人除負責在旁監視，該不詳車手所領得之款項並交由被告2人收受。 辰○○犯三人以上共同詐欺取財罪，處有期徒刑壹年伍月。 癸○○犯三人以上共同詐欺取財罪，處有期徒刑壹年伍月。 6 巳○○ 109年4月7日18時59分許 五股登林路郵局帳號00000000000000號帳戶 2萬9,985元 109年4月7日17時8分許，透過電話以訂單遭重複扣款，須解除重複扣款，使巳○○誤信為真，依指示匯款至指定帳戶。 由被告辰○○於被害人完成匯款後，依指示於如附表二編號6所示之領款時間、地點，將詐騙款項提領殆盡；被告癸○○於被告辰○○提領款項之過程中，則負責在旁保管部分已領得之款項，以分散被告辰○○遭查獲之風險，待被告辰○○提領完畢後，再全數交由被告辰○○。 辰○○犯三人以上共同詐欺取財罪，處有期徒刑壹年伍月。 癸○○犯三人以上共同詐欺取財罪，處有期徒刑壹年伍月。   109年4月7日19時19分許 同上 2萬9,510元    7 壬○○ 109年4月7日20時9分 五股郵局帳號00000000000000號帳戶 2萬9,988元（起訴書誤載為「2萬9,998」元，應予更正） 於109年4月7日19時25分許，透過電話以訂單遭重複扣款，須解除重複扣款，使壬○○誤信為真，依指示匯款至指定帳戶。 由被告辰○○於被害人完成匯款後，依指示於如附表二編號7所示之領款時間、地點，將詐騙款項提領殆盡；被告癸○○於被告辰○○提領款項之過程中，則負責在旁保管部分已領得之款項，以分散被告辰○○遭查獲之風險，待被告辰○○提領完畢後，再全數交由被告辰○○。 辰○○犯三人以上共同詐欺取財罪，處有期徒刑壹年伍月。 癸○○犯三人以上共同詐欺取財罪，處有期徒刑壹年伍月。   109年4月7日20時21分 同上 1萬7,985元    8 丁○○ 109年4月7日20時27分 五股郵局帳號00000000000000號帳戶 4萬9,988元 於109年4月7日19時51分許，透過電話以訂單遭重複扣款，須解除重複扣款，使丁○○誤信為真，依指示匯款至指定帳戶。 由被告辰○○於被害人完成匯款後，依指示於如附表二編號8所示之領款時間、地點，將詐騙款項提領殆盡；被告癸○○於被告辰○○提領款項之過程中，則負責在旁保管部分已領得之款項，以分散被告辰○○遭查獲之風險，待被告辰○○提領完畢後，再全數交由被告辰○○。 辰○○犯三人以上共同詐欺取財罪，處有期徒刑壹年伍月。 癸○○犯三人以上共同詐欺取財罪，處有期徒刑壹年伍月。   109年4月7日20時30分 同上 3萬6,998元    

附表二：
 編號 領款時間 領款地點 領款帳戶及戶名 取款車手 1（對應附表一編號1）  109年3月21日20時15分許 新北市○○區○○路00號（全家超商新店民佳店） 合作金庫商業銀行帳號0000000000000號帳戶 被告辰○○ 2（對應附表一編號2）  109年3月21日19時25分許 臺北市○○區○○路00號（第一商業銀行木柵分行） 同上 被告辰○○   109年3月21日20時15分許 新北市○○區○○路00號（全家超商新店民佳店） 同上    109年3月21日20時17分許至20時19分許（起訴書附表所載時間有誤，應予更正） 新北市○○區○○路00號（合作金庫商一銀行大坪林分行） 同上  3（對應附表一編號3） 109年3月22日20時10分許至21時48分許（起訴書附表所載間有誤，應予更正） 臺北市○○區○○路0段000號（玉山商業銀行木柵分行） 玉山商業銀行帳號0000000000000號帳戶 偵12049【附卷二】卷第131頁編號79所示不詳男子 4（對應附表一編號4） 109年3月30日13時45分許 臺北市○○區○○路00號（第一商業銀行木柵分行） 第一商業銀行帳號00000000000號帳戶 偵12049卷壹第167頁所示不詳男子 5（對應附表一編號5） 109年3月30日13時47分至48分許 臺北市○○區○○路00號（第一商業銀行木柵分行） 同上  6（對應附表一編號6） 109年4月7日19時15分許 臺北市○○區○○路0段00號（木柵郵局） 五股登林路郵局帳號00000000000000號帳戶 被告辰○○  109年4月7日19時24分許 臺北市○○區○○路0段00號（文山樟腳里郵局） 同上  7（對應附表一編號7） 109年4月7日20時13分許 臺北市○○區○○路0段000號（文山溝子口郵局） 五股登林路郵局帳號00000000000000號帳戶 被告辰○○  109年4月7日20時33分許 新北市○○區○○路00○0號（新店寶橋郵局） 同上  8（對應附表一編號8） 109年4月7日20時33至34分許 新北市○○區○○路00○0號（新店寶橋郵局） 同上 被告辰○○ 

附表三：（無罪部分）
編號 被害人 詐騙方法 匯款時間／金額／人頭帳戶帳號 提款時間∕處所(地點) 提款人 1 酉○○ 解除重覆扣款 109.03.16 21:41∕49987、21:44/49988中國信託商業銀行000000000000 109.03.1621:45~47∕第一商業銀行豐原分行臺中市○○區○○路000號 共犯李亞欣    109.03.16 21:58∕49987、22:00/49988第一商業銀行00000000000 109.03.1623:49~53∕國道1號高速公路新營服務區臺南市○○區○○里○○00號 不詳女性共犯    109.03.17 00:36∕49987、00:40/39912臺灣土地銀行000000000000 不詳（尚待金融機構回覆） 不詳    109.03.17 16:46/29987竹南郵局00000000000000 109.03.1716:51~52∕統一超商頂福店新竹市○○區○○路000號 不詳男性共犯    109.03.17 16:51/129013、17:42/20998合作金庫商業銀行0000000000000 不詳（尚待金融機構回覆） 不詳    109.03.17 16:58/9002竹南郵局00000000000000 109.03.1717:05∕新竹榮譽國民之家新竹市○區○○路00巷00號 不詳男性共犯    109.03.17 17:03/30103竹南中港郵局00000000000000 109.03.1717:07~08∕新竹榮譽國民之家新竹市○區○○路00巷00號 不詳男性共犯    109.03.17 17:30∕40987、17:33/10012竹南中港郵局00000000000000 109.03.1717:35~37∕統一超商竹運店新竹市○區○○路○段000號 不詳男性共犯    109.03.18 17:07/149014莿桐郵局00000000000000 109.03.1817:17~20∕中壢建國路郵局桃園市○○區○○路00號 不詳男性共犯    109.03.18 17:10∕99999、17:20/29987復興郵局00000000000000 109.03.1817:26~32∕平鎮金陵路郵局桃園市○鎮區○○路○段000○0號 不詳男性共犯    109.03.19 19:07/150015玉山商業銀行0000000000000 109.03.1919:35~37∕玉山商業銀行林口分行桃園市○○區○○○路000號 不詳女性共犯    109.03.19 20:00∕29987、20:01/29987中國信託商業銀行000000000000 未遭提領 無    109.03.19 19:34/29987玉山商業銀行0000000000000 109.03.1920:12~13∕全家便利商店大村寶村店彰化縣○○鄉○○路00○0號 不詳男性共犯 2 宇○○ 解除重覆扣款 109.03.16 21:47∕6015、21:54/10000中國信託商業銀行000000000000 109.03.1621:48∕第一商業銀行豐原分行臺中市○○區○○路000號109.03.1621:54∕合作金庫商業銀行豐中分行臺中市○○區○○路000號 共犯李亞欣 3 寅○○ 解除重覆扣款 109.03.17 15:35/49987、15:46/29987、15:54/29985竹南郵局00000000000000 109.03.1715:55~56∕萊爾富超商新竹竹賓店新竹市○區○○路○段000號109.03.1716:20~25∕萊爾富超商新竹竹旺店新竹市○區○○路○段000號 不詳男性共犯    109.03.18 00:24/80868竹南郵局00000000000000 109.03.1802:03~06∕新竹三姓橋郵局新竹市○○區○○路○段00號 不詳男性共犯    109.03.18 00:01/99999、00:03/19132竹南中港郵局00000000000000 109.03.1800:51~54∕萊爾富超商新竹草原店新竹市○○區○○街00號109.03.1800:58~01:00∕新竹三姓橋郵局新竹市○○區○○路○段00號 不詳男性共犯 4 未○○ 解除重覆扣款 109.03.17 22:22/99999竹南中港郵局00000000000000 109.03.1723:41~43∕統一超商華國店新竹市○區○○路○段000號109.03.1800:01∕臺北富邦商業銀行新竹分行新竹市○區○○路000號 不詳男性共犯    109.03.18 00:33/68999竹南郵局00000000000000 109.03.1802:06~07∕新竹三姓橋郵局新竹市○○區○○路○段00號 不詳男性共犯    109.03.19 22:27/00000000.03.20 00:01/99999、00:11/29989玉山商業銀行0000000000000 不詳（跨國提款） 不詳共犯 5 庚○○ 解除重覆扣款 109.03.19 22:14/49987、22:23/21027、22:25/49989、22:35/29103龜山民安街郵局00000000000000 109.03.1922:30~31、22:45∕桃園成功路郵局桃園市○○區○○路○段00號 不詳女性共犯    109.03.19 22:23/70103玉山商業銀行0000000000000 不詳（跨國提款） 不詳共犯    109.03.20 00:36/49987、00:38/49982、00:41/00000000.03.2100:19/149997玉山銀行0000000000 不詳（跨國提款） 不詳共犯    109.03.20 02:56∕70001、03:08/49989、03:09/31363、03:19/49792中國信託商業銀行000000000000 未遭提領 無    109.03.20 15:44/150163後龍郵局00000000000000 109.03.2015:59~16:00∕新豐山崎郵局新竹縣○○鄉○○街00號109.03.2016:02~03∕全家便利商店新豐泰安店新竹縣○○鄉○○街00號 不詳男性共犯    109.03.20 15:53/299989斗南郵局00000000000000 109.03.20 16:16~20∕全聯福利中心台中忠義門市○○市○○區○○路○段00號109.03.20 16:33~36∕臺中何厝郵局臺中市○○區○○路○段00號 不詳女性共犯     109.03.21 01:00~02∕OK便利商店台中太原店臺中市○○區○○路○段00號109.03.2101:05~07∕統一超商三中店臺中市○區○○路00○0號109.03.21 01:44∕統一超商青海店臺中市○○區○○路○段0號 不詳男性共犯    109.03.21 00:06/149996後龍郵局00000000000000 109.03.2100:27∕OK便利商店新豐成德店新竹縣○○鄉○○街0號109.03.2100:31~32∕全家便利商店新豐新庄店新竹縣○○鄉○○路000號109.03.2100:37~39∕新豐郵局新竹縣○○鄉○○街00號 不詳男性共犯    109.03.20 15:56∕49987、16:00/49991臺灣銀行000000000000 109.03.2016:05~13∕臺北捷運菜寮站新北市○○區○○路○段000號B1 不詳男性共犯    109.03.20 16:15/49801臺灣銀行000000000000 109.03.2016:38~41∕臺北捷運忠孝新生站臺北市○○區○○○路○段00號 不詳男性共犯    109.03.21 00:03/150081臺灣銀行000000000000 109.03.2100:05~10∕元大商業銀行三重分行新北市○○區○○路○段000號 不詳男性共犯    109.03.20 03:25∕90103中國信託商業銀行000000000000 未遭提領 無    109.03.21 00:12/49988、00:15/49988國泰世華商業銀行000000000000 不詳（跨國提款） 不詳共犯 6 己○○ 解除重覆扣款 109.03.21 03:24∕ 9987、9985、9981中國信託商業銀行000000000000 未遭提領 無 7 丑○○ 解除重覆扣款 109.03.21 16:00/29988、16:15/8123、17:05/29985第一商業銀行00000000000 109.03.2116:05~17:08∕第一商業銀行重陽分行新北市○○區○○路○段00號 不詳男性共犯    109.03.21 16:28/29988陽信商業銀行000000000000 不詳（尚待金融機構回覆） 不詳    109.03.21 17:13/29985陽信商業銀行000000000000 不詳（尚待金融機構回覆） 不詳    109.03.21 17:17/19985第一商業銀行00000000000 109.03.2117:20∕不詳（跨行轉帳）     109.03.21 18:04/29985台新國際商業銀行00000000000000 109.03.21 18:09~30∕萊爾富超商新竹大蓮店新竹市○區○○路000號 不詳男性共犯    109.03.2117:20/29985華南商業銀行000000000000 109.03.23 17:29~30∕萊爾富超商新竹西大店臺中市○○區○○路○段0號 不詳男性共犯    109.03.23 15:52∕29988中國信託商業銀行000000000000 未遭提領 無    109.03.23 17:29/28985永豐商業銀行00000000000000 109.03.23 17:42~43∕萊爾富超商新竹西大店新竹市○區○○路000號 不詳男性共犯 8 吳峻潁 解除重覆扣款 109.03.20 03:24∕29999中國信託商業銀行000000000000 未遭提領 無 9 丙○○ 解除重覆扣款 109.03.19 18:44∕29989、19:06/23985、19:10/5985玉山商業銀行0000000000000 109.03.1919:14~16:00∕全家便利商店大村美港店彰化縣○○鄉○○路00號 不詳男性共犯    109.03.1919:18/300玉山商業銀行0000000000000 109.03.1920:12~13∕全家便利商店大村寶村店彰化縣○○鄉○○路00○0 號 不詳男性共犯 10 卯○○ 解除重覆扣款 109.03.1919:38/16123玉山商業銀行0000000000000 109.03.1920:12~13∕全家便利商店大村寶村店彰化縣○○鄉○○路00○0 號 不詳男性共犯 11 亥○○ 假冒親友借款 109.03.20不詳時間/100000國泰世華商業銀行000000000000 不詳（跨國提款） 不詳共犯 12 宙○○ 解除重覆扣款 109.03.2320:08/299985永豐商業銀行00000000000000 109.03.23 20:10~11∕萊爾富超商新竹建中店新竹市○區○○○路0號 不詳男性共犯 13 辛○○ 解除重覆扣款 109.03.21 19:49/29989國泰世華商業銀行000000000000 109.03.2120:58~21:05∕統一超商聚懋店臺中市○○區○○路000號 不詳男性共犯    109.03.2120:26/499987台新國際商業銀行00000000000000 109.03.21 20:33∕全家便利商店新竹建美店新竹市○區○道○路000號 不詳男性共犯    109.03.2120:37/17023台新國際商業銀行00000000000000 109.03.2120:56 ∕萊爾富超商新竹建中店新竹市○區○○○路0 號 不詳男性共犯    109.03.2120:37/11089國泰世華商業銀行000000000000 109.03.2120:34 ∕統一超商南屯店臺中市○○區○○路○段000 號 不詳男性共犯    109.03.2320:18/49987永豐商業銀行00000000000000 109.03.2320:25~27∕全家便利商店新竹公學店新竹市○區○○路00號 不詳男性共犯 14 甲○○ 解除重覆扣款 109.03.2320:38/8123永豐商業銀行00000000000000 109.03.2320:52 ∕統一超商佑忠店新竹市○區○○路000 號 不詳男性共犯 15 戊○○ 解除重覆扣款 109.03.2116:34/29988陽信商業銀行000000000000 不詳（尚待金融機構回覆） 不詳 16 午○○ 解除重覆扣款 109.03.2117:49/29988陽信商業銀行000000000000 不詳（尚待金融機構回覆） 不詳 18 乙○○ 解除重覆扣款 109.03.2119:08/19920臺北富邦商業銀行000000000000 109.03.2119:23 ∕全家便利商店新竹竹蓮店新竹市○區○○街000 號 不詳男性共犯 19 天○○ 解除重覆扣款 109.03.2119:11/29148、19:19/5005臺北富邦商業銀行000000000000 109.03.2119:23∕全家便利商店新竹竹蓮店新竹市○區○○街000號 不詳男性共犯    109.03.2119:43/24960台新國際商業銀行00000000000000 109.03.2119:49 ∕全家便利商店新竹東大店新竹市○區○○路00號 不詳男性共犯 21 玄○○ 解除重覆扣款 109.03.2116:10/29988華南商業銀行00000000000 109.03.2116:05~17:08 ∕第一商業銀行重陽分行新北市○○區○○路○段00號 不詳男性共犯 

附表四：（不另為無罪諭知部分）
17 子○○ 解除重覆扣款 109.03.2117:51/6060陽信商業銀行000000000000 不詳（尚待金融機構回覆） 不詳 22 申○○ 解除重覆扣款 109.03.2220:52/00000000:54/29985、21:03/29985、21:48/9123嘉義北社郵局00000000000000 109.03.2222:05~07∕聯邦商業銀行東湖分行臺北市○○區○○○路○段000號之3109.03.2222:29~31∕臺灣中小企業銀行東湖分行臺北市○○區○○○路○段000號 不詳男性共犯